CONTATO

Belo Horizonte/MG sanderlfg@gmail.com (31)99821-6153 sandergarcia.github.io github.com/sandergarcia linkedin.com/in/sander-garcia

FORMAÇÃO

06/2020

MBA em Gestão Estratégica de Negócios

Centro Universitário FMU

12/2018

Bacharel em Administração Universidade Anhembi Morumbi

07/2017

Programador WebUniversidade Aberta Integrada

CONHECIMENTOS

PowerBI, Pentaho PDI, Apache Hop, Python, R, DAX, PowerQuery, SQL Analytics, Modelagem de Dados, Engenharia de Atributos, ETL, MySQL, PostgreSQL, Firebird, Metodologias Ágeis, Git, Data Marts, Data Warehouses, JavaScript, PHP, HTML, CSS, ReactJS, React Native, Bootstrap, jQuery, ChartJS, UI/UX Design, Microsoft Office, Libre Office, Mapeamento de Requisitos, Levantamento e Análise de Processos...

IDIOMAS

Inglês Nível Técnico

PUBLICAÇÃO

Livro: Gestão na Prática: Guia do Empreendedor

SANDER GARCIA

Analista de Dados | Business Intelligence & Analytics

RESUMO

Sou Analista de Dados e especialista em Gestão Estratégica de Negócios, possuo formação como Bacharel em Administração pela Universidade Anhembi Morumbi, atuo há mais de 10 anos no mercado de tecnologia.

Possuo conhecimentos em processos de Análise de Dados, Modelagem de Dados, Engenharia de Atributos / Dados, processos de ETL, Data Warehouses / Data Marts, Dashboards no PowerBI e outras ferramentas, Metodologia Ágil, Gerenciamento de Projetos, dentre outros.

EXPERIENCIAS

Analista de Dados

Memory Projetos e Des. de Sistemas • Belo Horizonte/MG • 10/2020 - Atual Contato: (31)2126-6388

- Desenvolvimento de aplicação para Análise de Dados e Business Intelligence com JavaScript, ChartJS, PHP, MySQL, SQL Server;
- Modelagem de dados, criação de Pipeline ETL, Engenharia de Atributos, para conversão de dados de softwares utilizando Pentaho PDI, Apache Hop e Python;
- Elaboração de Dashboards para conferências e análises de informações de fechamento contábil através de Power BI, linguagem DAX, PowerQuery e SQL Analytics.

Analista de Controle de Qualidade

Memory Projetos e Des. de Sistemas - Belo Horizonte/MG - 12/2016 – 08/2018 Contato: (31)2126-6388

- Reestruturação, monitoramento, documentação e controle de processo de comunicação, gestão de mudanças, resolução de gargalos e apoio à execução;
 - Elaboração de especificações de sistemas internos;
 - Treinamento para formação de testadores de software;
 - Realização de testes em produtos (softwares) internos e externos.

Suporte Atendimento ao Cliente

Memory Projetos e Des. de Sistemas - Belo Horizonte/MG - 02/2015 - 12/2016 Contato: (31)2126-6388

- Testes finais para liberações de versões de produtos comerciais;
- Identificação de desvios de funcionamento do sistema de administração pública;
- Suporte de atendimento em Contabilidade.

Coordenador de Serviços Financeiros / Gestor Financeiro

Prefeitura Municipal - Campo Belo/MG - 07/2010 – 12/2014 Contato: (35)3831-7900

- Elaboração de estudos de desempenho, acompanhamento dos resultados através do desenvolvimento de análises, elaboração de apresentações gerenciais para a alta liderança;
 - Apoio no ciclo de planejamento de distribuição de serviços financeiros;
 - Realização, execução e controle de planilhas e relatórios de contabilidade e finanças;
- Análise de contas patrimoniais, lançamentos e fechamentos fiscais, execução de baixas de recebimento, revisão das movimentações bancárias, soluções de pendências, organização de documentações referentes à contabilidade.

CURSOS

- Microsoft Power BI Para Business Intelligence e Data Science Data Science Academy 72h
- Business Intelligence (BI) FIAP 40h
- Curso Pentaho Data Integration Udemy 8h
- Gerenciamento Ágil de Projetos com Scrum Massimus 4h
- Curso de JavaScript / React / UI/UX Design Origamid 40h
- Curso Desenvolvedor Front-End e Back-End Danki Code 40h